# 核销关联方应收坏账准备如何在《关联方资金占用情况表》中披露

提问人：wx_5dbe93c82c99 时间：2020-01-05 18:49:14
求教，因关联方注销，公司核销对关联方应收款项坏账准备导致应收款项账面原值减少，上述情况应该如何在《控股股东及其他关联方资金占用情况专项审核报告》披露？直接填入“偿还累计发生金额”是否合适？

回答人：chenyiwei
首先，对核销关联方应收款，理应更为严格，包括关联方股东和董事应回避表决，必要时提交股东大会审议、落实账销案存管理、追究相关责任人的责任、要求大股东补偿等（如果大股东现金不足，则考虑以股抵债等其他可行的偿还方式）。
关联方资金占用明细表中没有“核销坏账”的列，但列入偿还也是明显不合适的。